# 请教陈版主，关于发出商品计价

提问人：shenjiyuan 时间：2019-01-16 21:34:33
陈版主:
您好，我们想请教一个问题：“关于发出商品如何计价。”
我们在审计过程中遇到一家企业，公司从事电路板生产，收入确
认时点：与企业对账，核对商品数量、金额后确认收入，因为公司的收入确认时点问题，公司期末发出未确认收入商品金额非常大，我们现在比较纠结于企业发出商品计价方式们应该采取以下哪种方式：
1 、采用个别计价，企业对发出商品编制明细表，根据当月产成品加权成本，确认当月发出商品期末余额，次月待企业与对方对账确认后，按以上发出商品明细，结转发出商品成本；
2 、采用加权平均法，次月企业根据当月发出商品余额加期初发出商品余额，计算发出商品加权单位成本，待企业与对方对账确认后，根据加权单价乘以对账面积，结转发出商品成本。
我们现在无法确定发出商品计价方式对成本造成的影响是多，请教陈版主，我们应该建议企业采用哪种计价方式。

回答人：chenyiwei
首先，如果对账确认的金额是上月的发货、收货情况，则对跨年的对账（如下年 1 月对账确认报告年度 12 月的发货和收货情况），是否应将期后的对账确认作为资产负债表日后调整事项处理，确认为报告年度的收入而不是期末的发出商品？建议关注：销售收入金额的最终确定，除了核对数量以外，最终还受到哪些因素的影响，特别是截至期末资产负债表日，销售单价是否已经确定。
其次，发出商品的计价方法应当与该企业对库存商品的成本结转方法一致。应考虑的主要问题是其系统性和可行性，以及是否难以操纵。如果该企业所生产的是根据客户订单的定制化产品，不同定制化产品的成本和毛利差异很大，则应采用个别认定法；反之，如果是大批量生产的标准化产品，则采用加权平均、先进先出等方法更为合理，更难以被操纵。